臺灣臺北地方法院民事簡易判決
111年度北小更一字第4號
原      告  梁崇民  
上列原告與被告張綺心間請求損害賠償事件，本院判決如下：
　　主      文
原告之訴駁回。
訴訟費用新臺幣壹仟元由原告負擔。
    事實及理由
一、原告起訴主張如附件所載。
二、按原告之訴，依其所訴之事實，在法律上顯無理由者，法院
    得不經言詞辯論，逕以判決駁回之；簡易訴訟程序，除本章
    別有規定外，仍適用第一章通常訴訟程序之規定；第436條
    之規定，於小額程序準用之，民事訴訟法第249條第2項第2
    款、第436條第2項、第436條之23分別定有明文。所謂原告
    之訴，依其所訴之事實，在法律上顯無理由者，係指依原告
    於訴狀內記載之事實觀之，在法律上顯然不能獲得勝訴之判
    決者而言，申言之，必須依據原告所訴之事實「不經調查」
　　，即可認其訴在法律上顯無理由而應受敗訴之判決者，始足
    當之（最高法院96年度台上字第2510號判決意旨參照）。次
    按公務員於執行職務行使公權力時，因故意或過失不法侵害
    人民自由或權利者，除其他法律有特別規定外，祇能依據國
    家賠償法之規定向國家請求賠償，要不能依民法第184條關
    於一般侵權行為之規定向國家或該公務員請求賠償（最高法
    院106年度台上字第150號判決、104年度台上字第938號裁定
　　、101年度台上字第1128號、92年度台上字第556號、85年度
    台上字第1556號判決意旨參照）。
三、經查，本件原告主張被告有前揭民事起訴狀所載情事，而請
    求被告應賠償其損害云云。惟原告係主張被告任職教育部法
    制處，為教育部再申訴委員會專人，負責性教法（監察院用
    詞）、施行細則、防治準則、教師法、行政程序法、訴願法
    ，於執行職務時不法侵害原告權利，造成原告受有損害（見
    本院110年度北小字第4358號卷宗第81頁）。揆諸前揭說明
    ，原告主張身為公務員之被告，於執行職務行使公權力時，
    因故意或過失不法侵害其自由或權利，除其他法律有特別規
    定外，祇能依據國家賠償法之規定向國家請求賠償，並不能
    依民法關於一般侵權行為之規定向身為公務員之被告請求賠
    償。從而，本件原告提起本訴請求被告賠償，自有未合
　　，於法律上顯然無理由。
四、綜上所述，原告所提起之本件侵權行為損害賠償之訴，依其
    所訴之事實，顯然不能獲得勝訴之判決，在法律上顯無理由
　　，自不應准許，爰依民事訴訟法第249條第2項規定，不經言
    詞辯論，逕以判決駁回之。
五、訴訟費用負擔之依據：民事訴訟法第78條。本件訴訟費用額
    ，依後附計算書確定如主文所示金額。
中　　華　　民　　國　 111　　年　　4 　　月　　29　　日
                          臺灣臺北地方法院臺北簡易庭
                                  法  官　郭美杏
以上正本係照原本作成。
如不服本判決，應於判決送達後20日內向本庭（臺北市○○○路
○段000巷0號）提出上訴狀。（須按他造當事人之人數附繕本）
。如委任律師提起上訴者，應一併繳納上訴審裁判費。
中　　華　　民　　國　　111 　年　　4 　　月　　29　　日
　　　　　　　　　　　　　　　　  書記官　林玗倩
　　　計　　算　　書
項　　　　目             金　額（新臺幣）    　　備　註
第一審裁判費   　 　　   1,000元
合　　　　計　　　       1,000元